# 关于尚未转固的固定资产计提折旧的问题

提问人：EdwardGrieg 时间：2015-05-12 11:53:47
我偶然看到，当在建工程、资本化的研发支出计提折旧、摊销时，会计分录为： 借：在建工程/研发支出 贷：累计折旧、摊销 在我看来，这种计提折旧、摊销真是匪夷所思，计提折旧、摊销本来就是要不影响相关资产科目的情况下，在当期损益中对于日后发生的经济利益流出做出反应。而上面的分录则是增加资产，同时增加备抵（provision，事实上可以视作一种远期债务）。 我实在是看不明白，这样进行会计处理的意义！ 还望大神解答

回答人：chenyiwei
这里不是指该项尚未达到预定可使用状态的在建工程或无形资产本身的摊销或折旧（事实上在达到预定可使用状态之前不可能摊销或折旧），而是指其他固定资产、无形资产或其他非流动资产的折旧和摊销有可能是使该在建工程或研发项目达到预定可使用状态的必要支出（如专用于某项工程的施工机械的折旧、专为某个研发项目而购置的设备的折旧等），因而计入该在建工程或无形资产的成本。